【裁判字號】    99,審訴,1737
【裁判日期】    991029
【裁判案由】    毒品危害防制條例
【裁判全文】
臺灣桃園地方法院刑事判決           99年度審訴字第1737號
公  訴  人  臺灣桃園地方法院檢察署檢察官
被      告  甲○○
上列被告因毒品危害防制條例案件，經檢察官提起公訴（99年度
毒偵字第2486號），被告於本院準備程序進行中，就被訴事實為
有罪之陳述，經本院告知簡式審判程序意旨，並聽取公訴人及被
告之意見後，本院合議庭裁定改依簡式審判程序審理，茲判決如
下：
    主  文
甲○○施用第一級毒品，累犯，處有期徒刑拾月，扣案之第一級
毒品海洛因貳包（驗餘合計淨重壹點陸公克）、第二級毒品甲
基安非他命壹包（驗餘毛重壹點捌伍陸捌公克）均沒收銷燬之。
    事實及理由
一、犯罪事實：
    甲○○前於民國91年間，因施用毒品案件，經臺灣士林地方
    法院以91年度毒聲字第663 號裁定送觀察、勒戒後，因認無
    繼續施用毒品之傾向，於91年6 月24日釋放出所，並經臺灣
    士林地方法院檢察署檢察官以91年度毒偵字第719 號為不起
    訴處分確定。另於92年間，即前揭觀察、勒戒執行完畢釋放
    後5 年內，復因施用毒品案件，經同法院以92年度毒聲字第
    129 號裁定送觀察、勒戒後，認有繼續施用毒品之傾向，復
    經同法院以92年度毒聲字第214 號裁定令入戒治處所施以強
    制戒治，迄於93年1 月9 日因法律修正報結出所轉受刑人，
    該次施用毒品犯行，並經同法院以92年度士簡字第580 號判
    決判處有期徒刑5 月確定。另於93年間，因施用毒品案件，
    經同法院以94年度易字第227 號判決判處有期徒刑1 年確定
    ；另於同年間，因竊盜案件，經同法院以94年度易字第119
    號判決判處有期徒刑1 年確定；前揭數罪復經同法院以95年
    度聲字第130 號判決判處有期徒刑1 年10月確定；另於95年
    間，因施用毒品案件，經同法院以95年度訴字第886 號判決
    判處有期徒刑8 月確定，並與前揭有期徒刑1 年10月入監接
    續執行，於96年6 月8 日假釋出監併付保護管束，迄96年11
    月23日保護管束期滿，假釋未經撤銷，視為執行完畢。詎其
    仍不知悔改，復基於施用第一級毒品海洛因及第二級毒品甲
    基安非他命之犯意，於99年5 月15日上午9 時許，在桃園縣
    中壢市○○路上某網咖之廁所內，以將第一級毒品海洛因、
    第二級毒品甲基安非他命摻入香菸內一起吸食之方式，同時
    施用第一級毒品海洛因、第二級毒品甲基安非他命1 次。嗣
    於99年5 月15日下午4 時5 分許，在桃園縣中壢市○○路39
    6 號前為警查獲，並扣得其所有供本件施用毒品所用之第一
    級毒品海洛因2 包（驗餘合計淨重1.36公克）、第二級毒品
    甲基安非他命1 包（驗餘毛重1.8568公克）。案經桃園縣政
    府警察局移送臺灣桃園地方法院檢察署檢察官偵查起訴。
二、證據名稱：
  (一)甲○○於警詢、檢察官訊問時及本院審理中之自白。
  (二)桃園縣政府警察局搜索扣押筆錄、桃園縣政府警察局保安隊
    扣押物品目錄表、現場及扣押物品照片、桃園縣政府警察局
    被採尿人尿液暨毒品真實姓名編號對照表、臺灣檢驗科技股
    份有限公司濫用藥物檢驗報告、法務部調查局濫用藥物實驗
    室99年7 月2 日調科壹字第09923014550 號鑑定書、行政院
    衛生署食品藥物管理局檢驗報告書及扣案之第一級毒品海洛
    因2 包（驗餘合計淨重1.36公克）、第二級毒品甲基安非他
    命1 包（驗餘毛重1.8568公克）。
  (三)臺灣高等法院被告前案紀錄表1 份。
三、是核被告所為，係犯毒品危害防制條例第10條第1 項之施用
    第一級毒品罪及同條第2 項之施用第二級毒品罪。被告於施
    用第一、二級毒品前持有第一、二級毒品之低度行為，應為
    其施用之高度行為所吸收，均不另論罪。又被告同時以將第
    一級毒品海洛因、第二級毒品甲基安非他命摻入香菸內一起
    施用之行為，係一行為觸犯二罪名之想像競合犯，應從一重
    之施用第一級毒品罪論處，公訴意旨認被告所犯上開2 罪，
    應分論併罰，尚有誤會。又被告有上開科刑及執行資料，此
    有臺灣高等法院被告前案紀錄表在卷可稽，其受徒刑執行完
    畢後5 年內故意再犯本件有期徒刑以上之罪，為累犯，應依
    刑法第47條第1 項規定加重其刑。爰審酌被告已有施用毒品
    前科，於本案復另行施用毒品，顯見其意志不堅，其施用毒
    品足以導致精神障礙、性格異常，甚至造成生命危險，戕害
    一己之身體健康，惟念其犯後終能坦承犯行、態度尚佳等一
    切情狀，量處如主文所示之刑，以示懲儆。至扣案之第一級
    毒品海洛因2 包（驗餘合計淨重1.36公克）、第二級毒品甲
    基安非他命1 包（驗餘毛重1.8568公克），應均依毒品危害
    防制條例第18條第1 項前段規定沒收銷燬之，附此敘明
據上論斷，刑事訴訟法第273 條之1 第1 項、第299 條第1 項前
段、第310 條之2 、第454 條第1 項，毒品危害防制條例第10條
第1 項、第2 項、第18條第1 項前段，刑法第11條、第55條、第
47條第1 項。
本案經檢察官蔡正傑到庭執行職務。
中    華    民    國    99    年    10    月    29    日
                        刑事庭    法  官  顏世翠
以上正本證明與原本無異。
如不服本判決，應於判決送達後10日內向本院提出上訴狀（應附
繕本），其未敘述上訴理由者，應於上訴期間屆滿後20日內補提
理由書狀於本院，上訴於臺灣高等法院。
                                  書記官  陳淑瓊
中    華    民    國    99    年    10    月    29    日
附錄本案論罪科刑依據之法條：
毒品危害防制條例第10條
施用第一級毒品者，處6 月以上 5 年以下有期徒刑。
施用第二級毒品者，處3 年以下有期徒刑。

司法院資訊處製作；財團法人民間司法改革基金會備份。
